臺灣花蓮地方法院刑事判決
110年度原訴字第48號
公  訴  人  臺灣花蓮地方檢察署檢察官
被      告  阿穆依‧馬希祿  



選任辯護人  邱劭璞律師(法扶律師)
上列被告因偽造文書等案件，經檢察官提起公訴（109年度偵字
第2921號），被告於準備程序中就被訴之事實為有罪之陳述，檢
察官聲請改依協商程序而為判決，本院裁定進行認罪協商程序，
判決如下：
    主  文
阿穆依‧馬希祿犯行使偽造私文書罪，處有期徒刑參月，如易科
罰金，以新臺幣壹仟元折算壹日。未扣案如附表編號1、2、3所
示富邦人壽保單之法定代理人簽章欄位，偽造之「吳昭輝」署押
拾貳枚均沒收。未扣案之犯罪所得新臺幣貳拾萬參仟肆佰壹拾元
沒收，於全部或一部不能沒收或不宜執行沒收時，追徵其價額。
緩刑肆年，並應於判決確定翌日起貳年內向公庫支付新臺幣伍萬
元。
    犯罪事實及理由
一、本件犯罪事實、證據及應適用法條，除將犯罪事實欄一、第
    2行「菈后．苡婭（民國00年生）」更正為「菈后．苡婭（民
    國00年生）」；證據部分補充「被告阿穆依‧馬希祿於本院
    準備程序及協商程序之自白」外，餘均引用檢察官起訴書之
    記載（如附件）。
二、本件經檢察官與被告於審判外達成協商之合意且被告已認罪
    ，其合意內容如主文所示。經查，上開協商合意並無刑事訴
    訟法第455條之4第1項所列情形之一，檢察官聲請改依協商
    程序而為判決，本院爰不經言詞辯論，於協商合意範圍內為
    協商判決。
三、應適用之法條：刑事訴訟法第455條之2第1項、第455條之4
    第2項、第455條之8、第454條第2項（依判決精簡原則，僅
    記載程序法條文）。
四、附記事項（沒收部分）
　㈠按偽造之印章、印文或署押，不問屬於犯人與否，沒收之，
    刑法第219條定有明文。查，未扣案如附表編號1、2、3所示
    富邦人壽保單之法定代理人簽章欄位內，被告所偽造之「吳
    昭輝」署押共12枚，雖已隨前開私文書交付富邦人壽，然既
    未滅失，自應依刑法第219條規定，均予宣告沒收。至如附
    表編號1、2、3所示之富邦人壽保單文件本身，因已由被告
    行使而交付富邦人壽，非屬被告所有之物，爰不予宣告沒收
    。
　㈡次按犯罪所得，屬於犯罪行為人者，沒收之；前二項之沒收
    ，於全部或一部不能沒收或不宜執行沒收時，追徵其價額，
    刑法第38條之1第1項前段、第3項定有明文。經查，被告於
    附表編號1、2、3所示富邦人壽保單之法定代理人簽章欄位
    內偽造「吳昭輝」簽名後持前開保單向富邦人壽行使，並分
    別自富邦人壽取得4萬1,411元、10萬675元、6萬1,324元之
    傭金，前開傭金均屬被告本案犯罪所得，且未扣案、亦未返
    還富邦人壽，自應仍依刑法第38條之1第1項前段規定宣告沒
    收，並依同條第3項規定諭知於全部或一部不能沒收或不宜
    執行沒收時，追徵其價額。
五、本判決除有刑事訴訟法第455條之4第1項第1款於本訊問程序
    終結前，被告撤銷協商合意或檢察官撤回協商聲請者；第2
    款被告協商之意思非出於自由意志者；第4款被告所犯之罪
    非第455條之2第1項所定得以聲請協商判決者；第6款被告有
    其他較重之裁判上一罪之犯罪事實者；第7款法院認應諭知
    免刑或免訴、不受理者情形之一，及違反同條第2項「法院
    應於協商合意範圍內為判決；法院為協商判決所科之刑，以
    宣告緩刑或2年以下有期徒刑、拘役或罰金為限」之規定者
    外，不得上訴。
六、如有上開可得上訴情形，應於收受判決送達後20日內向本院
    提出上訴書狀（應敘述具體理由並附繕本）。上訴書狀如未
    敘述理由，應於上訴期間屆滿後20日內補提理由書於本院。
本案經檢察官陳宗賢提起公訴，檢察官蕭百麟到庭執行職務。
中　　華　　民　　國　　111 　年　　3　　月　　11 　　日
　　　　　　　　　刑事第五庭   法　官　施孟弦
本件不得上訴。但有刑事訴訟法第455條之4第1項第1款、第2款
、第4款、第6款、第7款所定情形，或協商判決違反同條第2項之
規定者，應於收受送達後20日內向本院提出上訴書狀，並應敘述
具體理由；如未敘述上訴理由者，應於上訴期間屆滿後20日內向
本院補提理由書（均須按他造當事人之人數附繕本）「切勿逕送
上級法院」。
辯護人依據刑事訴訟法第346條、公設辯護人條例第17條及律師
法第32 條第2項、第36條等規定之意旨，尚負有提供法律知識、
協助被告之義務（含得為被告之利益提起上訴，但不得與被告明
示之意思相反）。
因疫情而遲誤不變期間，得向法院聲請回復原狀。
中　　華　　民　　國　　111 　年　　3 　　月　　15　　日

                                書記官  王馨瑩
附表：
編號 保單名稱  偽造欄位 偽造署押之內容、數量 1 富邦人壽好富利增額終身壽險（保單號碼：0000000000-00）  「法定代理人簽名」欄位 「吳昭輝」署押4枚 2 富邦人壽好富利增額終身壽險（保單號碼：0000000000-00）  「法定代理人簽名」欄位 「吳昭輝」署押4枚 3 富邦人壽年年發還本終身保險（保單號碼：0000000000-00）  「法定代理人簽名」欄位 「吳昭輝」署押4枚 
附錄本案論罪科刑法條全文：
刑法第216條
行使第二百一十條至第二百一十五條之文書者，依偽造、變造文
書或登載不實事項或使登載不實事項之規定處斷。
刑法第210條
偽造、變造私文書，足以生損害於公眾或他人者，處五年以下有
期徒刑。
刑法第339條
意圖為自己或第三人不法之所有，以詐術使人將本人或第三人之
物交付者，處五年以下有期徒刑、拘役或科或併科五十萬元以下
罰金。
以前項方法得財產上不法之利益或使第三人得之者，亦同。
前二項之未遂犯罰之。